臺灣士林地方法院民事裁定
110年度消債清字第88號
債  務  人  林文浩  
代  理  人  詹素芬律師(法扶律師)
上列債務人聲請清算事件，本院裁定如下：
    主  文
債務人甲○○自中華民國一百一十一年五月十八日十七時起開始清
算程序。
命司法事務官進行本件清算程序。
    理  由
一、按債務人不能清償債務或有不能清償之虞者，於法院裁定開
    始更生程序或許可和解或宣告破產前，得依消債條例所定清
    算程序，向法院聲請清算，此觀消費者債務清理條例（下稱
    消債條例）第3條、第80條規定自明。又法院開始清算程序
    之裁定，應載明其年、月、日、時，並即時發生效力；法院
    裁定開始更生或清算程序後，得命司法事務官進行更生或清
    算程序；必要時得選任律師、會計師或其他適當之自然人或
    法人一人為監督人或管理人，消債條例第83條第1項、第16
    條第1項亦各有明文。
二、聲請意旨略以：伊有不能清償債務情事，前已向法院聲請與
    最大債權金融機構調解，惟調解不成立。又伊未經法院裁定
    開始更生程序或許可和解或宣告破產，爰依法聲請清算等語
    。
三、經查，債務人所主張之上開事實，有財團法人金融聯合徵信
    中心當事人綜合信用報告之協商前置專用債權人清冊【見本
    院110年度司消債調字第187號卷（下稱消債調卷）第7至9頁
    】、民國107、108、109年度綜合所得稅各類所得資料清單
    及全國財產稅總歸戶財產查詢清單（見消債調卷第10至12頁
    ，本院卷第38頁）、勞工保險被保險人投保資料表（見消債
    調卷第14頁）、調解不成立證明書（見消債調卷第34頁）、
    全戶戶籍謄本（見本院卷第31頁）、中華民國人壽保險商業
    同業公會保險業通報作業資訊系統資料查詢結果表（見本院
    卷第45、46頁）、集保戶往來參加人明細資料表（見本院卷
    第47至51頁）、郵局及銀行存摺交易明細（見本院卷第52至
    62頁）可稽，堪信為真實。參酌債務人現年57歲（見本院卷
    第31頁），目前擔任計程車司機，每月平均收入新臺幣（下
    同）2萬4,000元（見消債調卷第4頁），每月除自身之必要
    生活費用外，尚需扶養1名未成年子女（見本院卷第31頁）
    ，依其債權人陳報債務人之債務總額已達129萬360元（計算
    式：6萬2,134元＋22萬8,664元＋99萬9,562元＝129萬360元，
    見消債調卷第23、26、28頁）觀之，足認債務人之財產、勞
    力、信用確不能清償全部債務。此外，復查無消債條例第6
    條第3項、第8條或第82條第2項所定駁回清算聲請之事由，
    是債務人聲請清算，應屬有據。爰依首揭規定，裁定開始本
    件清算程序，並命司法事務官進行本件清算程序。
四、爰裁定如主文。
中　　華　　民　　國　　111 　年　　 5　　月　　18　　日
                  民事第一庭  法  官  黃筠雅
以上正本係照原本作成。
本件裁定不得抗告。
中　　華　　民　　國　　111 　年　　5 　　月　　18　　日
                              書記官  陳芝箖